臺灣嘉義地方法院刑事判決　　　　　　　100年度訴字第302號
公　訴　人　臺灣嘉義地方法院檢察署檢察官
被　　　告　林明禮
上列被告因毒品危害防制條例案件，經檢察官提起公訴（100年
度毒偵字第307號），本院合議庭裁定由受命法官獨任行簡式審
判程序，判決如下：
    主  文
林明禮施用第一級毒品，累犯，處有期徒刑捌月。
    犯 罪 事 實
一、林明禮前因施用毒品案件，經本院以89年度毒聲字第257號
    裁定送觀察、勒戒後，認無繼續施用毒品傾向，於民國89年
    2月29日釋放，並經臺灣嘉義地方法院檢察署檢察官於89年3
    月1日以89年度毒偵字第357號為不起訴處分確定。又因施用
    毒品案件，經本院以90年度毒聲字第161號裁定送觀察、勒
    戒後，認無繼續施用毒品傾向，於90年8月29日釋放，並經
    臺灣嘉義地方法院檢察署檢察官於同日以90年度毒偵緝字第
    181號為不起訴處分確定。其前因懲治盜匪條例案件，經本
    院以82年度重訴字第926號判決，判處有期徒刑8年確定；因
    槍砲彈藥刀械管制條例案件，經本院以82年度訴字第893號
    判決，判處有期徒刑6月確定，上揭2罪經裁定應執行有期徒
    刑8年3月確定，於85年9月5日假釋，嗣假釋經撤銷，其未執
    行之刑，於95年6月13日執行完畢。猶不知悔改，於觀察、
    勒戒執行完畢後，又基於施用第1級毒品海洛因之犯意，於
    99年12月7日11時20分許，經警採尿回溯72小時內之某時，
    在不詳地點，以將海洛因加水溶解後，再用針筒注射身體之
    方式，施用海洛因1次。嗣於99年12月7日11時20分許，經警
    徵得其同意採尿送驗，呈嗎啡陽性反應，始查悉上情。
二、案經嘉義縣警察局移送臺灣嘉義地方法院檢察署檢察官偵查
    起訴，經本院合議庭裁定由受命法官獨任行簡式審判程序。
    理  由
一、訊據被告林明禮對於在上揭時地施用海洛因1次之犯行，於
    本院準備程序及審理時均坦承不諱（見本院卷第17、25頁）
    ，且被告於99年12月7日11時20分許，經警採尿送驗結果，
    呈嗎啡陽性反應，有臺灣檢驗科技股份有限公司濫用藥物尿
    液檢驗報告、代號與真實姓名對照表、自願採尿同意書各1
    紙在卷可參（見警卷第6-8頁），足認被告之自白與事實相
    符。
二、按毒品危害防制條例於92年7月9日修正公布，自93年1月9日
    施行，其中第20條、第23條將施用毒品之刑事處遇程序，區
    分為「初犯」及「5年內再犯」、「5年後再犯」。依其立法
    理由之說明：「初犯」，經觀察、勒戒或強制戒治後，應為
    不起訴處分或不付審理之裁定；經觀察、勒戒或強制戒治執
    行完畢釋放後，「5年內再犯」者，因其再犯率甚高，原實
    施之觀察、勒戒及強制戒治既已無法收其實效，爰依法追訴
    或裁定交付審理。至於經觀察、勒戒或強制戒治執行完畢釋
    放後，「5年後再犯」者，前所實施之觀察、勒戒或強制戒
    治已足以遮斷其施用毒品之毒癮，為期自新及協助其斷除毒
    癮，仍適用「初犯」規定，先經觀察、勒戒或強制戒治之程
    序。從而依修正後之規定，僅限於「初犯」及「5年後再犯
    」二種情形，始應先經觀察、勒戒或強制戒治程序。倘被告
    於5年內已再犯，經依法追訴處罰，縱其第3次（或第3次以
    上）再度施用毒品之時間，在初犯經觀察、勒戒或強制戒治
    執行完畢釋放5年以後，已不合於「5年後再犯」之規定，且
    因已於「5年內再犯」，顯見其再犯率甚高，原實施觀察、
    勒戒或強制戒治，已無法收其實效，即應依該條例第10條處
    罰（最高法院95年度第7次刑事庭會議決議、97年度第5次刑
    事庭會議決議意旨參照）。查被告前因施用毒品案件，經本
    院以89年度毒聲字第257號裁定送觀察、勒戒後，認無繼續
    施用毒品傾向，於89年2月29日釋放，並經臺灣嘉義地方法
    院檢察署檢察官於89年3月1日以89年度毒偵字第357號為不
    起訴處分確定。又因施用毒品案件，經本院以90年度毒聲字
    第161號裁定送觀察、勒戒後，認無繼續施用毒品傾向，於
    90年8月29日釋放，並經臺灣嘉義地方法院檢察署檢察官於
    同日以90年度毒偵緝字第181號為不起訴處分確定，有臺灣
    高等法院被告前案紀錄表1份附卷可憑，是被告於觀察勒戒
    執行完畢釋放後，於5年內已再犯，並經依法追訴處罰，雖
    其本件再度施用毒品之時間，在經觀察勒戒執行完畢釋放5
    年以後，已不合於「5年後再犯」之規定，依上開決議，應
    依法追訴處罰甚明。本件事證明確，被告之犯行堪予認定。
三、核被告所為，係犯毒品危害防制條例第10條第1項之施用第
    1級毒品罪。被告持有海洛因進而施用之，其持有之低度行
    為應為施用之高度行為所吸收，不另論罪。被告前因懲治盜
    匪條例案件，經本院以82年度重訴字第926號判決，判處有
    期徒刑8年確定；因槍砲彈藥刀械管制條例案件，經本院以
    82年度訴字第893號判決，判處有期徒刑6月確定，上揭2罪
    經裁定應執行有期徒刑8年3月確定，於85年9月5日假釋，嗣
    假釋經撤銷，其未執行之刑，於95年6月13日執行完畢，此
    有臺灣高等法院被告前案紀錄表1份在卷可參，其受徒刑之
    執行完畢後，5年以內故意再犯本件有期徒刑以上之罪，為
    累犯，應依刑法第47條第1項規定加重其刑。爰審酌被告前
    因施用毒品犯行，經觀察勒戒執行完畢，猶不思藉機徹底戒
    除施用毒品之惡習，再次施用毒品，惟其施用毒品係自戕行
    為，本件施用毒品之手段，及被告犯後坦承犯行等一切情狀
    ，量處如主文所示之刑，以示懲儆。
據上論斷，應依刑事訴訟法第273條之1第1項、第299條第1項前
段，毒品危害防制條例第10條第1項，刑法第11條前段、第47條
第1項，判決如主文。
本案經檢察官郭志明到庭執行職務。
中    華    民    國   100    年    4     月    22    日
                    刑事第二庭  法  官  卓春慧
以上正本證明與原本無異。
如不服本判決應於收受判決後10日內向本院提出上訴書狀，並應
敘述具體理由；其未敘述上訴理由者，應於上訴期間屆滿後20日
內向本院補提理由書（均須按他造當事人之人數附繕本）「切勿
逕送上級法院」。
中    華    民    國   100    年    4     月    22    日
                                書記官  李玫娜
附錄論罪科刑法條全文：
毒品危害防制條例第10條第1項：
施用第一級毒品者，處6月以上5年以下有期徒刑。